臺灣臺中地方法院刑事判決　　　　　　 100年度訴字第1756號
公　訴　人　臺灣臺中地方法院檢察署檢察官
被　　　告　葉建鴻
上列被告因違反毒品危害防制條例案件，經檢察官提起公訴（
100 年度撤緩毒偵字第61號），嗣因被告就被訴事實為有罪之陳
述，經本院告知簡式審判程序之意旨，並聽取公訴人、被告之意
見後，本院合議庭裁定由受命法官獨任依簡式審判程序審理，判
決如下：
    主    文
葉建鴻施用第一級毒品，累犯，處有期徒刑柒月。
    犯罪事實
一、葉建鴻前因施用毒品案件，經送觀察勒戒後，認無繼續施用
    毒品之傾向，於民國95年1月12日執行完畢釋放，並由臺灣
    臺中地方法院檢察署檢察官以94年度毒偵字第6655號為不起
    訴處分確定。其後又因施用毒品及詐欺案件，經本院判處有
    期徒刑7月及6月確定，嗣減為有期徒刑3月15日及3月，再與
    另犯詐欺罪所處有期徒刑2月、1月15日、1月15日合併定應
    執行刑為有期徒刑9月；復因施用毒品及竊盜犯行，經本院
    分別判處有期徒刑8月及3月確定，嗣定應執行刑為有期徒刑
    10月，上列各罪刑合併執行後，於98年6月17日執行完畢（
    自98年6月18日起至98年10月15日止，另執行拘役120日）。
    復基於施用第一級毒品之犯意，於99年5月18日凌晨5時許，
    在臺中縣大里市（現改制為臺中市○里區○○○路堤防某處
    ，以將第一級毒品海洛因加水稀釋後，置入注射針筒注射身
    體之方式，施用第一級毒品海洛因1次。嗣因警方偵辦林佳
    正販毒案，通知葉建鴻於99年5月18日16時15分許到場說明
    ，並得其同意採驗尿液並送驗結果，尿液呈可待因、嗎啡陽
    性反應，始查悉上情。
二、案經臺中市政府警察局第三分局報告臺灣臺中地方法院檢察
    署檢察官偵查起訴。
    理  由
一、本件係經被告於準備程序期日為有罪之陳述，而經本院合議
    庭裁定由受命法官獨任以簡式審判程序加以審理，則依據刑
    事訴訟法第273條之2、同法第159條第2項之規定，不適用傳
    聞法則有關限制證據能力之相關規定；並得依同法第310條
    之2之準用同法第454條之規定製作略式判決書，依法僅需記
    載犯罪事實、證據名稱及應適用之法條，並得以簡略方式為
    之，如認定之犯罪事實、證據及應適用之法條，與檢察官聲
    請簡易判決處刑書或起訴書之記載相同者，得引用之，合先
    敘明。
二、訊據被告葉建鴻對於上開施用第一級毒品海洛因之事實坦承
    不諱，且被告為警查獲後所採集之尿液，經檢驗結果，確呈
    海洛因經水解後之嗎啡陽性反應，此有中山醫學大學附設醫
    院檢驗科藥物檢測中心尿液檢驗報告1紙在卷可稽，是被告
    確實有施用第一級毒品海洛因之犯行，應可認定。再被告前
    因施用毒品案件，經送觀察勒戒後，認無繼續施用毒品之傾
    向，於95年1月12日執行完畢釋放，並由臺灣臺中地方法院
    檢察署檢察官以94年度毒偵字第6655號為不起訴處分確定，
    此有臺灣高等法院被告前案紀錄表在卷可參，故被告於上開
    觀察、勒戒執行完畢後5年內再犯上揭施用第一級毒品犯行
    ，事證明確，應依法論科。
三、查海洛因係毒品危害防制條例第2條第2項第1款所定之第一
    級毒品，不得非法持有、施用。被告施用海洛因之行為，係
    犯毒品危害防制條例第10條第1項之施用第一級毒品罪。被
    告施用毒品前之持有第一級毒品海洛因之行為，本應論以持
    有第一級毒品罪，惟持有後進而施用，其持有之低度行為應
    為施用之高度行為所吸收，不另論以持有第一級毒品罪責。
    被告有犯罪事實欄所列之有期徒刑執行完畢前科，有臺灣高
    等法院被告前案紀錄表在卷可稽，其於徒刑執行完畢，5年
    以內故意再犯本件有期徒刑以上之罪，為累犯，應依刑法第
    47條第1項之規定加重其刑。爰審酌被告有施用毒品犯罪前
    科之品行（參卷附臺灣高等法院被告前案紀錄表）、國中畢
    業之智識程度，家庭經濟狀況為勉持（見警卷被告警詢筆錄
    受詢問人資料），其因施用毒品，經觀察、勒戒執行完畢後
    ，仍不思戒惕，且無視於毒品對於自身健康之戕害及國家對
    於杜絕毒品犯罪之禁令，再次施用毒品，未見戒除惡習之決
    心，惡性非輕，然念及被告犯後能坦承犯行，態度良好，其
    施用毒品並無危害他人，犯罪手段尚屬平和，暨施用毒品者
    均有相當程度之成癮性及心理依賴，其犯罪心態與一般刑事
    犯罪之本質並不相同，應側重適當之醫學治療及心理矯治為
    宜，暨本案前經檢察官為緩起訴處分，被告已履行應負擔之
    條件，惟因另犯他罪而遭撤銷緩起訴等一切情狀，量處如主
    文所示之刑，以示懲儆。
四、據上論斷，應依刑事訴訟法第273條之1第1項、第299條第1
    項前段，毒品危害防制條例第10條第1項，刑法第11條前段
    、第47條第1項，判決如主文。
本案經檢察官戚瑛瑛到庭執行職務。
中    華    民    國   100    年    9     月    9    日
                  刑事第十六庭  法  官  劉國賓
以上正本證明與原本無異。
如不服本判決應於收受判決後10日內向本院提出上訴書狀，並應
敘述具體理由；其未敘述上訴理由者，應於上訴期間屆滿後20日
內向本院補提理由書（均須按他造當事人之人數附繕本）「切勿
逕送上級法院」。
                                書記官  張隆成
中    華    民    國   100    年    9     月    9    日
附錄論罪科刑法條：
毒品危害防制條例第10條
施用第一級毒品者，處 6 月以上 5 年以下有期徒刑。
施用第二級毒品者，處 3 年以下有期徒刑。